nl: Handpercussie set configuratie: Kit/bundel; Paar (gekoppeld); Set (3+ stuks); Enkel; Overig
zh-CN: 手持打击乐器套装配置: 套件/套装; 一对（配对）; 一套（3 件以上）; 单件; 其他
nb: Konfigurasjon av håndperkusjonssett: Sett/pakke; Par (matchet); Sett (3+ deler); Enkel; Annet
it: Configurazione del set di percussioni a mano: Kit/bundle; Coppia (abbinata); Set (3+ pezzi); Singolo; Altro
zh-TW: 手持打擊樂器套組配置: 套件/組合; 一對 (成對配對); 套組 (3 件以上); 單件; 其他
pl: Konfiguracja zestawu ręcznych instrumentów perkusyjnych: Zestaw/pakiet; Para (dopasowana); Zestaw (3+ elementy); Pojedynczy; Inne
pt-BR: Percussão de mão conjunto configuração: Kit/pacote; Par (combinado); Conjunto (3+ peças); Única; Outro
ru: Конфигурация комплекта ручной перкуссии: Комплект/набор; Пара (подобранная); Набор (3 и более шт.); Один; Другое
sk-SK: Konfigurácia súpravy ručných perkusií: Súprava/balík; Pár (zhodný); Súprava (3 a viac kusov); Jeden kus; Iné
th: รูปแบบชุดเครื่องดนตรีประเภทเคาะด้วยมือ: ชุด/บันเดิล; คู่ (เข้าชุด); ชุด (3 ชิ้นขึ้นไป); ชิ้นเดียว; อื่นๆ
ja: ハンドパーカッションセットの構成: キット/バンドル; ペア (マッチド); セット (3点以上); 単品; その他
fi: Kädessä pidettävien lyömäsoitinsettien kokoonpano: Setti/paketti; Pari (sovitettu); Setti (yli 3 osaa); Yksittäinen; Muu
vi: Cấu hình bộ nhạc cụ gõ cầm tay: Bộ/combo; Cặp (đồng bộ); Bộ (từ 3 chi tiết trở lên); Đơn; Khác
lt-LT: Rankinių mušamųjų rinkinio konfigūracija: Rinkinys / komplektas; Pora (suderinta); Rinkinys (3+ dalys); Vienas; Kita
bg-BG: Конфигурация на комплекта ръчни перкусионни инструменти: Комплект/пакет; Чифт (съчетан); Комплект (3+ части); Единичен; Друго
ko: 핸드 퍼커션 세트 구성: 키트/번들; 페어(매치형); 세트(3피스 이상); 단일품; 기타
de: Konfiguration des Handperkussionssets: Kit/Bundle; Paar (abgestimmt); Set (3+ Teile); Einzelstück; Sonstige
da: Konfiguration af håndpercussionsæt: Sæt/pakke; Par (matchende); Sæt (3+ dele); Enkelt; Andet
sv: Konfiguration av handslagverksset: Kit/paket; Par (matchat); Set (3+ delar); Enskild; Övrigt
hu: Kézi ütőhangszer készlet konfigurációja: Készlet / csomag; Pár (egyező); Készlet (3+ db); Egy darab; Egyéb
es: Configuración del conjunto de percusión manual: Kit/paquete; Par (emparejado); Set (3 o más piezas); Individual; Otra
pt-PT: Configuração do conjunto de percussão manual: Kit/conjunto; Par (combinado); Conjunto (3+ peças); Individual; Outro
ro-RO: Configurația setului de percuție manuală: Kit/pachet; Pereche (potrivită); Set (3+ piese); Individual; Altele
tr: El perküsyonu set yapılandırması: Kit/paket; Çift (eşleşen); Set (3+ parça); Tekli; Diğer
cs: Konfigurace sady ručních perkusí: Sada/balíček; Pár (sladěný); Sada (3 a více kusů); Jeden kus; Jiná
en: Hand percussion set configuration: Kit/bundle; Pair (matched); Set (3+ pieces); Single; Other
fr: Configuration de l’ensemble de percussions à main: Kit/ensemble; Paire (assortie); Ensemble (3 pièces et plus); Seul; Autre
hr-HR: Konfiguracija seta za ručne udaraljke: Komplet/paket; Par (uparen); Komplet (3 i više komada); Pojedinačno; Ostalo
sl-SI: Konfiguracija kompleta ročnih tolkal: Komplet; Par (ujemajoč); Komplet (3 ali več kosov); Enojno; Drugo
el: Διαμόρφωση σετ κρουστών χειρός: Κιτ/πακέτο; Ζεύγος (ταιριαστό); Σετ (3+ τεμάχια); Μονό; Άλλο